---
title: "Exploración de las series más populares de Netflix"
author: "Lena Baerwinkel"
date: "`r Sys.Date()`"
output: 
  html_document:
    code_folding: show
    theme: hpstr
    toc: yes
    toc_float: yes
    
---

```{r setup, include=FALSE}
# load all packages
library(tidyverse)
library(naniar)
library(gt)
library(plotly)
```
## Introducción

A mí me gustan mucho las series de Netflix. Pero hay muchísimas series, y la disponibilidad de las series de Netflix es diferente en cada país. Por esto decidí eplorar unos datos sobre las series de Netflix.

## Cargar y editar los datos

Primero, hay que cargar los datos. Ya están descargados, por eso sólo les cargo en la memoria.
También voy a cambiar los nombres de las columnas para hacer la análisis un poco más fácil y borrar las películas del dataset. Tampoco me interesan las que son únicamente documentales. Además, quiro solo ver el primer genre. 
```{r, include = FALSE}
data <- read_csv("./datos/netflix-imdb.csv")
colnames(data)[colnames(data) == "Series or Movie"] <- "type"

data <- data %>% filter(type == "Series") %>% select(Title, Genre, Languages, `Country Availability`, `IMDb Score`, `IMDb Votes`, `Release Date`, `Netflix Release Date`) 

colnames(data) <- c("Title", "Genre", "Languages", "Availability", "Score", "Votes", "Release", "NetRelease")

data <- data %>% separate(Genre, c("Genre", "G2", "G3", "G4"), sep=",")
data <- data %>% select(-c("G2", "G3", "G4"))%>% filter(Genre != "Documentary")

```

Antes de hacer el análisis, echaré un vistazo al dataset.
```{r}
str(data)
head(data, n=5)
```
Veo que Release y NetRelease no son fechas pero characters. Al momento no me molesta, lo puedo cambiar más tarde.



Quiero ver cuántos NA hay en cada variable. Si en una variable hay muchos NAs, puede interferiri con los resultados del análisis.
```{r}
naniar::gg_miss_var(data, show_pct = TRUE)
```
Como el score y los votos son importante para mi análisis, no usaré las filas en las cuales hay un NA en estos dos variables.

```{r}
data <- data %>% tidyr::drop_na(c(Votes, Score))
```


Cómo unos series tienen muy pocas votes, les voy a eliminar del dataset.
```{r}
data %>% summary()
```
El 1st Qu, es 211, así eliminaré los series que tienen menos votes que este número. 

```{r}
data <- data %>% filter(Votes >=211)
```


## Qué son las series más populares?

Ahore me interesa qué son las series más populares/ con el mejor rating.
```{r}
a <- data %>% arrange(desc(Score))%>% slice(1:30) %>% select(Title, Genre, Score)
table <- a %>% gt()
table <- table %>% tab_header(title = md("**Las 30 Series mas populares**"), 
                              subtitle = md("Segun su score en *IMbd*")) 
table
```
No conozco muchos de estas series, que raro.

## Qué son las genres más populares?

```{r}
ggplot(data, aes(x=reorder(Genre,Score, mean),y=Score))+geom_boxplot(aes(fill=Genre))+coord_flip()+geom_jitter(width=0.15, alpha = 1/3, color = "darkgreen")+labs(title="Las diferentes genres ordenado por la media del Score", x="Score", y="Genre")
```

## Hay algunas series que tienen mas series que son mal que bueno?


Ahora divido las series entre Good y Bad, dependiente de si su Score es mejor que un 7.5.



```{r}
data$Rating <- ifelse(data$Score>=7.5, "Good", "Bad")
a <- data %>% group_by(Genre, Rating)%>% summarize(NN = n())
a <- pivot_wider(a, names_from = Rating, values_from = NN, values_fill = 0)
a <- a %>% mutate(Net = Good-Bad)
table <- a %>% gt()
table <- table %>% tab_header(title = md("**Hay categorias con mas Bad series que Good?**"), 
                              subtitle = md("Parece que *si*")) 
table
```
Parece que en algunas categorás hay más "Bad" series que "Good".



```{r}
g <- data %>% arrange(desc(Score))%>% slice(1:500)%>% group_by(Genre)%>% summarize(number = n())
g <- g %>% mutate(percent = number/500*100)

b <- data %>% arrange(desc(Score)) %>% slice(500:nrow(data))%>% group_by(Genre)%>% summarize(number = n())
b <- b %>% mutate(percent = number/500*100)



```




```{r}
a <- data %>% group_by(Genre)%>% summarize(number = n())

p <- plot_ly(a, labels = ~Genre, values = ~number, type = 'pie',textposition = 'outside',textinfo = 'label+percent') %>%
  layout(title = 'Letters',
         xaxis = list(showgrid = FALSE, zeroline = FALSE, showticklabels = FALSE),
         yaxis = list(showgrid = FALSE, zeroline = FALSE, showticklabels = FALSE))
p
```



